臺灣臺中地方法院刑事判決　　　　　　 100年度侵訴字第59號
公　訴　人　臺灣臺中地方法院檢察署檢察官
被　　　告　楊亞新
選任辯護人　陳益軒律師
　　　　　　李柏松律師
上列被告因妨害性自主罪案件，經檢察官提起公訴（100 年度偵
字第5757號），本院判決如下：
    主    文
楊亞新犯對於十四歲以上未滿十六歲之女子為性交罪，處有期徒
刑陸月。
    犯 罪 事 實
一、楊亞新於民國99年底某日，在網路遊戲上結識代號0000-000
    000 號之甲女（85年1 月初出生，真實姓名年籍詳卷，下稱
    甲女），並相約見面交往，而於100 年1 月8 日左右成為男
    女朋友。楊亞新明知甲女為ＯＯ國中三年級學生，為14歲以
    上未滿16歲之女子，性自主能力及判斷能力均尚未成熟，竟
    基於與14歲以上未滿16歲之女子合意為性交之犯意，於100
    年1月22日晚間11時許，在其位於臺中市○○區○○路00-1
    號居處房間內，在未違反甲女意願之情況下，以將其陰莖插
    入甲女陰道內抽動之方式，對甲女為性交行為1次。嗣因甲
    女之父（代號0000-000000號）因另案報警處理，甲女供出
    上情，始為警查悉。
二、案經甲女及甲女之父訴由臺中市政府警察局移送臺灣臺中地
    方法院檢察署檢察官偵查起訴。
    理    由
一、程序方面：
  (一)按行政機關、司法機關及軍法機關所製作必須公示之文書，
    不得揭露被害人之姓名、出生年月日、住居所及其他足資識
    別被害人身分之資訊，性侵害犯罪防治法第12條第2 項定有
    明文。本件判決書如記載被害人甲女之姓名年籍，有揭露足
    以識別被害人甲女身分資訊之虞，爰依上開規定不記載甲女
    之姓名年籍，而以代號為之（真實姓名年籍，詳卷內代號與
    真實姓名對照表），合先敘明。
  (二)次按被告以外之人於審判外之陳述，雖不符刑事訴訟法第15
    9 條之1 至第159 條之4 之規定，而經當事人於審判程序同
    意作為證據，法院審酌該言詞陳述或書面陳述作成時之情況
    ，認為適當者，亦得為證據。當事人、代理人或辯護人於法
    院調查證據時，知有第159 條第1 項不得為證據之情形，而
    未於言詞辯論終結前聲明異議者，視為有前項之同意，刑事
    訴訟法第159 條之5 定有明文。核其立法意旨在於傳聞證據
    未經當事人之反對詰問予以核實，原則上先予排除。惟若當
    事人已放棄反對詰問權，於審判程序中表明同意該等傳聞證
    據可作為證據；或於言詞辯論終結前未聲明異議，基於尊重
    當事人對傳聞證據之處分權，及證據資料愈豐富，愈有助於
    真實發見之理念，且強化言詞辯論主義，使訴訟程式得以順
    暢進行，上開傳聞證據亦均具有證據能力。查：本判決所引
    之被告以外之人於審判外所為之陳述及卷內其他書證（供述
    證據部分），查無符合同法第159 條之1 至之4 等前4 條之
    情形，檢察官及被告於本院審理時並未就卷內其他證據資料
    之證據能力有所爭執，且迄本院言詞辯論終結前，均未主張
    有刑事訴訟法第159 條第1 項不得為證據之情形，是應認已
    同意卷內證據均得作為證據，且經本院審酌上開傳聞證據作
    成時，較無人情施壓或干擾，亦無不當取證之情形，認為以
    之作為本案之證據亦屬適當，是上揭傳聞證據自具有證據能
    力。
  (三)又傳聞法則乃對於被告以外之人於審判外之言詞或書面陳述
    而為之規範。本案判決以下引用之非供述證據，無刑事訴訟
    法第159 條第1 項規定傳聞法則之適用，經本院於審理時依
    法踐行調查證據程序，與本案待證事實具有自然之關聯性，
    且無證據證明係公務員違法取得之物，依法自得作為證據。
二、訊據被告楊亞新固坦承於上揭時間、地點，以將其陰莖插入
    甲女陰道內抽動之方式，對甲女為性交行為之事實，惟矢口
    否認有何妨害性自主之犯行，辯稱：其與甲女是在網路上結
    識後，進而交往成為男女朋友，甲女與其交往期間，並未告
    知其年齡，只說她是美髮業學徒，甲女講話、思想都很成熟
    ，其以為甲女已經18歲，直到警察來找，其才知甲女未滿16
    歲云云。經查：
  (一)被告於100 年1 月22日晚間11時許，在其位於臺中市○○區
    ○○路00-1號居處房間內，在未違反甲女意願之情況下，以
    將其陰莖插入甲女陰道內抽動之方式，對甲女為性交行為1
    次等情，迭據被告警詢、偵查中及本院審理時供承不諱在卷
    （見警卷第6頁、偵卷第10頁、本院卷第87頁），核與證人
    即被害人甲女先後於檢察官訊問及本院審理時所證述案發當
    晚有與被告發生性交行為等語相符（見偵卷第18、19頁、本
    院卷第337頁），並有臺中市政府警察局婦幼警察隊指認犯
    罪嫌疑人紀錄表、甲女手繪被告上址居處平面圖、被告居處
    照片（見警卷第17至20頁）及○○醫院附設民眾診療服務處
    受理疑似性侵害驗傷診斷書1紙（存於偵卷末之彌封袋內）
    在卷可稽。是被告自白於案發當晚以其陰莖插入甲女陰道對
    甲女為性交行為乙節，核與上開卷證所示之事實相符，從而
    前揭部分之事實，即堪採信。
  (二)又告訴人甲女為85年1 月初出生，有甲女之真實姓名年籍對
    照表1 紙附卷可憑（存於偵卷末之彌封袋內），於100 年1
    月22日本件案發當時，客觀上係14歲以上未滿16歲之女子。
    再甲女確曾告知被告其就讀國中三年級等情，業據證人甲女
    於100 年8 月23日本院審理中具結證稱：伊與被告是在網路
    遊戲上認識，再約出來見面交往，於100 年1 月8 日成為男
    女朋友，在成為男女朋友之前，伊在網路上時，有跟被告說
    她在美髮店擔任學徒，也有說在ＯＯ國中唸書，讀國三，且
    在現實上也有說，伊確定與被告發生性交行為之前，被告就
    知道伊是國中三年級的學生，且是就讀ＯＯ國中日間部，因
    被告的堂弟（應係表弟之誤）就讀ＯＯ國中等語甚詳（見本
    院卷第33至34、37頁），嗣於100 年12月7 日本院審理中仍
    具結證稱：伊認識被告時，被告就說他有時候要去ＯＯ國中
    去接他表弟回家，他表弟當時就讀國二，在還沒有發生性交
    行為前，伊有去過被告的住處，他表弟也住在那裡，伊有看
    到他表弟的年級班牌，伊也有和被告的表弟聊在學校有被哪
    個老師教過，被告當時也有在旁邊，伊確定在與被告發生性
    交行為之前，有向被告說她是就讀國三，下課後要去當學徒
    等語明確（見本院卷第81至82、83頁反面），核與被告供稱
    ：其借住在舅舅家，其常接送表弟上學，甲女在未與伊發生
    性交行為之前，就去過其舅舅家，其表弟係就讀ＯＯ國中二
    年級等語（見本院卷第83頁），大致相符，顯見被告與甲女
    認識後而對之為性交行為前，即已明知甲女當時尚就讀ＯＯ
    國中三年級乙節，堪以認定。
  (三)又依我國目前之學制，國小畢業之學童為滿12歲，則就讀國
    中三年級衡情當時自係甫滿15歲，絕不可能已滿18歲或16歲
    ，此自為一般稍具生活常識之國民所熟知；況被告當時已係
    一成年男子，且智能正常已高職畢業，有其警詢筆錄所載之
    相關年籍、教育程度資料可稽（見警卷第5 頁受詢問人欄）
    ，則被告自具有以甲女就讀國中三年級而加以推算其當時年
    齡為何之能力。再參以甲女於100 年1 月30日製作警詢筆錄
    時，其臉龐猶未脫稚氣，有警詢錄影光碟畫面附卷為憑（見
    本院卷第38頁證物袋內），並無特別成熟情形，而被告於與
    甲女發生性交行為之前，既已與甲女交往一段時日，其既與
    甲女交往，對於稚氣未脫之甲女，理應詢問其年齡及就學狀
    況方符常情。是綜據上開各情之論述，益徵被告對甲女為性
    交行為時，當已清楚知悉甲女係14歲以上未滿16歲之幼女之
    事實，洵堪認定。至於甲女雖於警詢時就被告是否知悉其未
    滿16歲乙節，與本院審理中所證情節不一，然按供述證據，
    前後雖稍有差異或矛盾，事實審法院非不可本於經驗法則，
    斟酌其他情形，作合理之比較，定其取捨；又供述證據之一
    部，認為真實者，予以採取，亦非證據法則所不許。因之，
    告訴人指訴之證據前後縱有差異，事實審法院依憑告訴人前
    後之供述證據，斟酌其他證據，本於經驗法則與論理法則，
    取其認為真實之一部，作為論罪之證據，自屬合法，又證人
    之陳述部分前後不符，或相互間有所歧異時，究竟何者為可
    採，法院仍得本其自由心證予以斟酌，非謂一有不符或矛盾
    ，即認其全部均為不可採信（最高法院95年度臺上字第2091
    、5513號判決意旨參照）。本件告訴人甲女前曾離家至某男
    性友人住處居住遭其父親尋回，甲女父親欲對該男子報警提
    告，然因甲女未供稱與該男子發生性交關係而未果，該男子
    又於100 年11月25日至甲女住處欲找尋甲女，甲女之姑姑乃
    報警處理，甲女於員警帶其驗傷時始陳稱其與被告發生性交
    關係，此有甲女及其父親之警詢筆錄及上開診斷證明書附卷
    可憑（見警卷第12、15頁），是甲女於警詢中是否因無法規
    避其處女膜有陳舊性撕裂傷而供出被告，即非無疑。又甲女
    於警詢中所陳被告不知其未滿16歲，是否係當時與被告感情
    正濃，為避免被告遭受刑事追訴所為之迴護之詞，亦非無疑
    。反觀證人甲女於本院審理中迭次經本院依職權及辯護人訊
    問均證稱，其確在與被告發生性交行為之前，即已告知被告
    其就讀ＯＯ國中三年級，且詳述被告表弟亦就讀同國中二年
    級，被告確知悉其就讀何學校、何年級之詳細經過，及甲女
    所證被告表弟就讀同國中、被告需接送表弟等等細節為被告
    所不否認等情，足認甲女於本院審理中之證詞較為可採。是
    自難以甲女於警詢中所證被告於發生性交行為後才知其未滿
    16歲為被告有利之認定。
  (四)被告雖辯稱甲女是美髮店學徒，講話、思想都很成熟，其以
    為甲女已經18歲云云。然查，被告初於警詢時先係推稱甲女
    在從事美髮業，其以為甲女有點年紀，直到其與甲女發生性
    交行為後，甲女才說她未滿16歲云云（見警卷第6 頁）；於
    檢察官訊問時仍稱不知甲女未滿16歲云云（見偵卷第11頁）
    ；嗣於本院訊問甲女後，先是辯稱：其與甲女確實是在網路
    上認識，再約出來打籃球見面，甲女只說她是ＯＯ三年級，
    但其不知道是高中或是國中，因其是臺東人且對△△（地名
    ，詳卷）地區不熟，其不知道有ＯＯ這個學校，甲女沒有說
    她是讀國中三年級，其以為她是高中三年級，是其與甲女發
    生性交行為之後，其第一次去ＯＯ學校接甲女時，甲女當時
    穿制服，其才知道她是國中三年級云云（見本院卷第36頁背
    面）；嗣因甲女前於本院審理時證稱：被告表弟就讀ＯＯ國
    中二年級，被告與他表弟住在一起等語後（見本院卷第37、
    82 頁 ），被告始改稱：其有表弟就讀ＯＯ國中二年級，其
    只記得甲女有跟伊說她是三年級云云（見本院卷第83頁），
    最後又辯稱：其不記得第一次接送甲女上學是在發生性交行
    為之前或之後，其問甲女幾歲，甲女說她16歲，有說她是三
    年級，還說是他表弟的學姊云云（見本院卷第88、89頁）。
    由上可知，被告就其是否知悉甲女有無就學、就讀何學校、
    何年級及年齡等節，前後所辯不一，且由上開被告係在聽聞
    甲女證詞後，始供承其表弟就讀ＯＯ國中、甲女曾告知係就
    讀三年級及16歲等情，足見被告前開辯稱其不知道甲女係就
    讀ＯＯ國中三年級及未滿16歲云云，應係卸責之詞，不足採
    信。
  (五)綜上所述，被告前開所辯，均係卸責之詞，不足採信。本案
    事證明確，被告犯行，洵堪認定。
三、核被告楊亞新所為，係犯刑法第227 條第3 項之對於14歲以
    上未滿16歲之女子為性交罪。又民國100 年11月30日經修正
    公布施行之兒童及少年福利與權益保障法第112 條第1 項固
    規定故意對兒童及少年犯罪者，加重其刑至二分之一，惟同
    條項但書已明文規定「但各該罪就被害人係兒童及少年已定
    有特別處罰規定者，不在此限。」（原名稱：兒童及少年福
    利法第70條第1 項與同條項但書）。是被告所犯對於14歲以
    上未滿16歲之女子為性交罪，雖係對未滿18歲少年故意犯罪
    ，然因刑法第227 條第3 項之規定，已將「對於14歲以上未
    滿16歲之男女」列為犯罪構成要件，即以被害人年齡所設特
    別規定，自無庸再依兒童及少年福利與權益保障法第112 條
    第1 項加重科刑，併予敘明。爰審酌被告因一己私慾，明知
    告訴人甲女係14歲以上未滿16歲之國三學生，係屬身心未臻
    成熟之幼女，對於男女之事尚屬懵懂階段，竟對之為性交行
    為，足見被告法紀觀念淡薄，且影響甲女身心之正常發展，
    實屬不該，被告事後業與告訴人甲女之父達成和解，且告訴
    人甲女及甲女之父陳述原諒被告乙節，有本院法院100 年度
    司中調字第0000號調解筆錄及本院筆錄各1份附卷可憑（見
    本院卷第76、84頁），及被告事後僅坦承部分犯行，犯後態
    度難認良好，且難認真心省悟而有悔改之意，暨斟酌其犯罪
    手段、與被害人間關係、教育程度為高職肄業、對社會所生
    危害等一切情狀，量處如主文所示之刑，以示警惕。
據上論斷，應依刑事訴訟法第299 條第1 項前段，刑法第227 條
第1項，判決如主文。
本案經檢察官林文亮到庭執行職務。
中    華    民    國   100    年    12    月    30    日
                 刑事第十七庭  審判長法  官  廖純卿
                                     法  官  劉惠娟
                                     法  官  簡芳潔
以上正本證明與原本無異。
如不服本判決應於收受送達後10日內向本院提出上訴書狀，並應
敘述具體理由；其未敘述上訴理由者，應於上訴期間屆滿後20日
內向本院補提理由書（均須按他造當事人之人數附繕本）「切勿
逕送上級法院」。
                                    書記官  王玟
中    華    民    國   100    年    12    月    30    日

附錄法條
 中華民國刑法第227條
（未成年人）
對於未滿十四歲之男女為性交者，處 3 年以上 10 年以下有期
徒刑。
對於未滿十四歲之男女為猥褻之行為者，處 6 月以上 5 年以下
有期徒刑。
對於十四歲以上未滿十六歲之男女為性交者，處 7 年以下有期
徒刑。
對於十四歲以上未滿十六歲之男女為猥褻之行為者，處 3 年以
下有期徒刑。
第 1 項、第 3 項之未遂犯罰之。